【裁判字號】    97,交聲,1486
【裁判日期】    970605
【裁判案由】    違反道路交通管理處罰條例聲明異議
【裁判全文】
臺灣臺北地方法院交通事件裁定        97年度交聲字第1486號
受 處分 人  甲○○
原處分機關  臺北市交通事件裁決所
上列受處分人甲○○因違反道路交通管理處罰條例案件，對於原
處分機關中華民國97年5 月27日所為之處分 (原處分案號：北市
裁二字第裁22-A00000000號)聲明異議，本院裁定如下：
    主  文
異議駁回。
    理  由
一、按汽車駕駛人停車時不得併排臨時停車或併排停車，道路交
    通安全規則第111條第1項第5款、第112條第1 項第10款分別
    定有明文；而汽車駕駛人停車時不依順行方向，或不緊靠道
    路右側，或併排停車，或單行道不緊靠路邊停車，均處新臺
    幣（下同）600元以上1,200元以下罰鍰，道路交通管理處罰
    條例（下稱條例）第56條第1 項第6款復有明文;而所稱「道
    路」，依條例第3條第1款規定，係指公路、街道、巷衖、廣
    場、騎樓、走廊或其他供公眾通行之地方。
二、本件受處分人所有車牌號碼197-CT營業一般小客車 (下稱違
    規車輛)，於民國97年3月25日12時17分，在台北市○○○路
    309號前，經臺北市政府警察局松山分局 (下稱舉發機關)逕
    行舉發「併排停車」違規，原處分機關爰依條例第56條第 1
    項第6款規定，處罰鍰1200元。
三、異議意旨略以：受處分人駕駛之違規車輛於97年3 月25日，
    因當時乘客係一名老婆婆，而對方要求受處分人幫忙拿行李
    進去，車沒熄火，車窗開著，為此援請撤銷處分等語。
四、經查：
  (一)本件受處分人確有於上揭時、地將違規車輛停放於被舉發
      地點，而經舉發機關拍照之情，此為受處分人所不爭執，
      並有舉發機關所拍攝之舉發照片附卷可稽，應堪信其為真
      實。
  (二)由該舉發照片觀之，受處分人之營業小客車停放位置之右
      後方及右前方，係緊鄰其他車輛，且與其他車輛呈平行併
      排停放，而違規車輛之停放位置，已至該平面道路之外側
      車道，堪認受處分人之營業小客車停放位置確有與其他車
      輛併排之情形，至受處分人雖陳稱，當時係幫乘客提放行
      李，而臨時停於違規地點，惟按臨時停車，指車輛因上、
      下人、客，裝卸物品，其引擎未熄火，停止時間未滿3 分
      鐘，保持立即行駛之狀態，條例第3條第9款定有明文。而
      違規當時，受處分人已離開車輛，此為受處分人所自承，
      是當時即非處於可立即行駛之狀態，受處分人所辯，仍無
      解於該違規事實而得不罰。故違規車輛確實併排停車，依
      法自應處罰。
五、綜上所述，原處分機關依條例第56條第1項第6款暨違反道路
    交通管理統一裁罰基準表規定，裁處受處分人罰鍰1200元，
    核無不合。本件受處分人之異議為無理由，應予駁回。
六、依道路交通案件處理辦法第19條，裁定如主文。
中    華    民    國    97    年    6     月    5     日
                  交通法庭法  官  呂政燁
以上正本證明與原本無異。
如不服本裁定應於送達後5日內向本院提出抗告狀。
                          書記官  呂欣穎
中    華    民    國    97    年    6     月    5     日


司法院資訊處製作；財團法人民間司法改革基金會備份。
